臺灣臺中地方法院行政訴訟判決
111年度交字第81號
原      告  黃瑞容  
被      告  臺中市交通事件裁決處
                      設臺中市○○區○○○路00號
代  表  人  黃士哲    住同上
訴訟代理人  黃曉妍律師
上列當事人間交通裁決事件，原告不服被告民國111年3月2日中
市裁字第68-GV0000000號裁決書，提起行政訴訟，本院判決如下
：
    主  文
原告之訴駁回。
訴訟費用新臺幣參佰元由原告負擔。
    事實及理由
一、程序事項：
　　按行政訴訟法第237條之7規定，交通裁決事件之裁判，得不
    經言詞辯論為之。本件屬交通裁決事件，依兩造所述各節及
    卷內資料其事證已臻明確，本院認無經言詞辯論之必要，爰
    不經言詞辯論而為判決。
二、事實概要：
　　原告駕駛所有號牌MHY-8879號重型機車(下稱系爭機車），
    於民國111年1月11日22時45分許，行經臺中市太平區振福路
    與樹德五街口，因「機車駕駛人未依規定戴安全帽」及「違
    反處罰條例之行為，不聽勤務人員制止」之違規行為，為臺
    中市政府警察局太平分局（下稱舉發機關）員警認定違反道
    路交通管理處罰條例第31條第6項及第60條第1項之規定，對
    車主即原告掣開第GV0000000號舉發違反道路交通管理事件
    通知單。被告續於111年3月2日以中市裁字第68-GV0000000
    號裁決書（下稱原處分），依道路交通管理處罰條例第31條
    第6項、第60條第1項及「違反道路交通管理事件統一裁罰基
    準表」之規定，按期限內到案之基準，裁處原告第1階段罰
    鍰共計新臺幣（下同）10,500元，並吊扣駕駛執照6個月。
三、原告主張略以：
(一)員警說有使用喊話器呼叫系爭機車2次，示意停靠路邊接受
    稽查，原告未即時停靠路邊接受稽查仍加速離去，完全跟事
    實不符。警方人員完全沒呼叫，原告完全不知道後方有警員
    ，是收到警方紅單跟光碟才知道，警方陳述跟光碟完全不一
    樣，光碟完全沒有呼叫，完全不知情，說原告肇逃無法接受
    。
(二)勘驗畫面所謂的無名巷，是原告本人自家的停車空地，轉入
    自家空地即回到家中，整件事不過是75歲的老人家貪圖方便
    未戴安全帽，到附近檳榔攤買東西，路程不到一分鐘，整件
    事原告都未曾意識到，並非故意不接受稽查等語。並聲明：
    原處分撤銷。
四、被告答辯則以：
    舉發員警已鳴按喇叭、響警笛數次並以喊話器呼叫系爭機車
    號牌指示原告停靠路邊接受稽查，況當時、地未有其他噪音
    掩蓋員警指示聲量，且系爭機車與警用車輛間無其他車輛或
    物體遮蔽視野，難認原告有不能聽聞員警攔查指示之情。原
    告於臺中市○○區○○路000號處右轉進入一般客車無法通行之
    無名巷弄內，難認未有逃逸、躲避員警攔查之意圖等語。並
    聲明：原告之訴駁回。
五、本院之判斷：
(一)按「機車駕駛人或附載座人未依規定戴安全帽者，處駕駛人
    新臺幣5百元罰鍰。」道路交通管理處罰條例第31條第6項定
    有明文。次按「汽車駕駛人，駕駛汽車有違反本條例之行為
    ，經交通勤務警察或依法令執行交通稽查任務人員制止時，
    不聽制止或拒絕停車接受稽查而逃逸者，除按各該條規定處
    罰外，處新臺幣1萬元以上3萬元以下罰鍰，並吊扣其駕駛執
    照6個月；汽車駕駛人於5年內違反本項規定2次以上者，處
    新臺幣3萬元罰鍰，並吊扣其駕駛執照1年。」為道路交通管
    理處罰條例第60條第1項所明定。
(二)經查，本院勘驗調查舉發機關提供之採證光碟，製成勘驗筆
    錄附卷為證（見本院卷第87頁），勘驗結果為：㈠影像名稱
    ：振福路往新光路-後路口監視器畫面時間2022/01/11 22：
    44：10時，號牌MHY-8879號重型機車(下稱系爭機車)駕駛人
    未戴安全帽。㈡影像名稱：振福路、樹德五街口全景路口監
    視器畫面時間2022/01/11 22：41：45時，系爭機車停放於
    振福路與樹德五街轉角處路燈旁，22：43：53時，一名男子
    走向系爭機車，發動系爭機車後，未戴安全帽，自樹德五街
    左轉進入振福路(西南向)。22：44：15時，警用車輛自畫面
    右方出現，並於街口處迴轉返回振福路(西南向)。㈢警用車
    輛行車紀錄器影像畫面時間2022/01/1122：43：20時，執勤
    員警執行守望巡邏勤務，22：45：40時，系爭機車自樹德五
    街左轉進入振福路，員警迴轉跟追系爭機車，22：46：30時
    ，員警見系爭機車，即鳴按喇叭、警笛並以喊話器指示系爭
    機車靠邊停車，22：46：33時，系爭機車自振福路往西南方
    向左轉進入無名巷，22：46：35時，員警再次響警笛，並以
    喊話器指示系爭機車靠邊停車，警車與系爭機車間並無任何
    人、車阻礙，22：46：39時，系爭機車右轉進入自小客車無
    法進入之無名巷弄，22：47：08時，員警下車尋找系爭機車
    。
(三)依上開勘驗結果可知，原告騎乘系爭機車確有騎未戴安全帽
    之事實，亦為原告所不爭執；而員警見原告未戴安全帽，即
    跟追原告並鳴按喇叭、開啟警笛、警示燈，並以喊話器對系
    爭機車示意停車，而警車與系爭機車間並無任何人、車阻礙
    ，原告應得知悉員警對其攔停稽查之行為，何況原告當時未
    戴安全帽，對於周遭環境之聲響應更為敏銳，惟原告並未為
    任何停靠路邊之動作，反而右轉進入警車無法行駛之巷道，
    其舉止核與道路交通管理處罰條例第60條第1項規定要件該
    當，而認有「違反處罰條例之行為，拒絕停車接受稽查而逃
    逸」之違規，故原告上開主張本人完全不知道後方有警員，
    本人是收到警方紅單跟光碟才知道云云，無可採信。
(四)綜上所述，原告違規事證明確，被告依法所為原處分並無違
    誤，原告訴請撤銷，為無理由，應予駁回。
六、本件事證已臻明確，兩造其餘主張及陳述，經核於判決結果
    不生影響，爰不逐一論列，附此敘明。
七、本件第一審裁判費為300元，應由原告負擔，爰確定第一審
    訴訟費用額如主文第2項所示。
據上論結，本件原告之訴為無理由，依行政訴訟法第237條之7、
第98條第1項前段、第237條之8第1項，判決如主文。
中　　華　　民　　國　 111　　年　　9 　　月　　20　　日
　　　　　　　　　行政訴訟庭　法　官  吳俊螢　
上為正本係照原本作成。
如不服本判決，應於送達後20日內，向本院提出上訴狀，其未表
明上訴理由者，應於提出上訴後20日內向本院補提理由書（均須
按他造人數附繕本）。上訴理由應表明關於原判決所違背之法令
及其具體內容，或依訴訟資料可認為原判決有違背法令之具體事
實。
中　　華　　民　　國　 111　　年　　 9　　月　　20  　日
                              書記官  王素珍